【裁判字號】    97,審易,2642
【裁判日期】    980416
【裁判案由】    竊盜
【裁判全文】
臺灣高雄地方法院刑事判決            97年度審易字第2642號
公  訴  人  臺灣高雄地方法院檢察署檢察官
被      告  丙○○
上列被告因竊盜案件，經檢察官提起公訴（97年度偵字第25857
號），本院判決如下：
    主  文
丙○○犯竊盜罪，處有期徒刑壹年。
    事  實
一、丙○○基於意圖為自己不法所有之犯意，於民國97年4 月間
    某日，在高雄市○○區○○路367 巷107 號前，見甲○○所
    有車號OPR-071 號重型機車停放於該處，無人看管，且機車
    電門鎖上仍插有鑰匙，認有機可趁，以該插在機車電門鎖之
    鑰匙，發動機車後，騎乘上開機車離開現場，而竊得上開機
    車得逞。嗣因丙○○於97年9 月6 日中午12時10分許，騎乘
    上開竊得之機車，行經高雄縣美濃鎮○○路139 巷口，為警
    攔檢，發現係通報之失竊機車，始查獲上情。
二、案經甲○○訴由高雄縣政府警察局旗山分局報告臺灣高雄地
    方法院檢察署檢察官偵查起訴。
    理  由
一、訊據被告固不否認於上揭時、地，騎乘上開機車為警查獲，
    而上開機車非其所有之事實。惟矢口否認有何竊盜犯行，辯
    稱：其從未曾竊取上開機車，上開機車長久以來，即放置於
    其住處對面空地，不只其曾騎乘上開機車，附近民眾亦會騎
    乘使用上開機車云云。經查：上開機車乃證人即告訴人甲○
    ○所有，並非被告所有，而被告騎乘上開機車，從未徵得機
    車所有人之同意一節，業據被告自承在卷，核與被告不爭執
    證據能力之證人甲○○證述情節相符，並有查獲照片8 張，
    以及車籍查詢基本資料詳細畫面、高雄縣政府警察局車輛尋
    獲電腦輸入單、贓物認領保管單各1 紙附卷可稽，則被告明
    知上開機車非其所有，亦未徵得機車所有人之同意，即自行
    以機車鑰匙發動，騎乘上開機車供己使用之刑為，已然構成
    竊盜，其辯稱：未曾竊取上開機車云云，自無可採。被告就
    其如何取得上開機車一節，先於警詢辯稱：係其堂弟黃兆連
    於96年7 月或8 月間，將上開機車放置於其住處對面空地，
    其偶而會騎上開機車代步，黃兆連死亡後，上開機車放置於
    其住處旁，始長期將上開機車作為代步使用等語，卻於偵查
    中，否認為黃兆連所交付，供稱：在警局因一時緊張亂講等
    語。而於本院98年1 月9 日準備程序時，則供稱：上開機車
    係其堂弟黃兆連朋友的，其只是偶而騎乘機車去吃飯，但其
    未徵得黃兆連朋友之同意。再於本院98年4 月2 日審理時，
    改稱：其不知上開機車為何人所有，因鑰匙就插在機車上，
    其就騎乘上開機車去吃飯等語，是被告就其是否知悉上開機
    車原為何人所持有，究為黃兆連，抑或黃兆連友人交付其騎
    乘，前後供述，反覆不一，本難採信。因上開機車係於97年
    4 月28日失竊，此據甲○○證述在卷，並有車輛尋獲電腦輸
    入單1 份在卷可參，而黃兆連早於96年12月22日死亡，此有
    黃兆連全戶戶籍資料查詢結果、相驗屍體證明書各1 份附卷
    足稽，是黃兆連死亡前，上開機車尚未失竊，被告實無從自
    黃兆連或黃兆連之友人取得上開機車。另觀諸卷附照片，顯
    示上開機車外觀雖舊，但並無嚴重破損，倘如被告所言，上
    開機車係他人廢棄不要而放置於其住處對面之空地，則因上
    開機車既然仍可騎乘代步，而具有相當之價值，必然會遭有
    使用機車需求者所佔據，居住空地附近之民眾，彼此間既未
    訂約，豈有可能遵守騎乘使用後仍歸還放置於空地之默契，
    故被告前揭所辯，顯有違常情，不足採信。綜上，上開機車
    應為被告所竊取，而供其騎乘使用，被告竊盜犯行，堪以認
    定，應予依法論科。
三、核被告所為，係犯刑法第320 條第1 項之竊盜罪。本院審酌
    被告前有施用毒品及竊盜經判刑之紀錄，此有臺灣高等法院
    被告前案紀錄表1 份在卷可佐，素行不良，而被告正值壯年
    ，不思以正當方法賺取財物，竟貪圖小利行竊，破壞他人對
    財產權之支配，危害社會治安，雖竊取財物之價值非鉅，且
    事後經警查獲，而將上開機車歸還甲○○，然被告矢口否認
    犯罪，毫無悔意，爰量處如主文所示之刑，以資懲儆。
據上論斷，應依刑事訴訟法第273 條之1 第1 項、第299 條第1
項前段，刑法第320 條第1 項，刑法施行法第1 條之1 ，判決如
主文。
本案經檢察官乙○○到庭執行職務。
中    華    民    國    98    年    4     月    16    日
                  刑事第十庭  法  官  高增泓
以上正本證明與原本無異。
如不服本判決，應於判決送達後10日內，向本院提出上訴狀。
中    華    民    國    98    年    4     月    16    日
                              書記官  黃麗玉
附錄本案論罪科刑法條全文：
中華民國刑法第320條
意圖為自己或第三人不法之所有，而竊取他人之動產者，為竊盜
罪，處5 年以下有期徒刑、拘役或5 百元以下罰金。
意圖為自己或第三人不法之利益，而竊佔他人之不動產者，依前
項之規定處斷。
前二項之未遂犯罰之。


司法院資訊處製作；財團法人民間司法改革基金會備份。
